臺灣高等法院民事裁定
108年度上更一字第21號
上  訴  人  王誼喬  


訴訟代理人  周志吉律師
上列上訴人因與被上訴人王光晨間請求不當得利等事件，對於中
華民國109年6月5日本院108年度上更一字第21號第二審判決提起
上訴，本院裁定如下：
    主  文
本件第三審上訴之訴訟標的價額核定為新臺幣參佰柒拾壹萬貳仟
伍佰壹拾玖元。
上訴人應於收受本裁定七日內，繳納第三審裁判費新臺幣捌仟肆
佰陸拾伍元，逾期不補正，即駁回其上訴。
    理  由
一、按向第三審法院提起上訴，應依民事訴訟法第77條之16第1
    項前段規定徵收裁判費，此為上訴必須具備之程式，當事人
    提起第三審上訴，未依上開規定繳納裁判費者，原第二審法
    院應定期間命其補正，如不於期間內補正，應以裁定駁回之
    ，亦為同法第481條準用第442條第2項所明定。再按訴訟標
    的之價額，由法院核定。因定期給付或定期收益涉訟，以權
    利存續期間之收入總數為準；期間未確定時，應推定其存續
    期間。但其期間超過10年者，以10年計算，民事訴訟法第77
    條之1第1項、第77條之10分別定有明文。
二、本件上訴人對於民國109年6月5日本院108年度上更一字第21
    號第二審判決提起上訴，惟未據繳納裁判費。查本件上訴人
    於本院108年度上更一字第21號之上訴聲明為：㈠、原判決關
    於駁回上訴人後開第二項之訴部分廢棄。㈡、被上訴人應再
    給付上訴人新臺幣（下同）83萬1,795元，及其中82萬7,813
    元(即97年5月21日起至102年5月20日止之不當得利金額)自1
    02年5月22日起，其中3,982元(即102年5月21日起至同年月3
    1日止之不當得利金額)自103年5月22日起，均至清償日止，
    按年息5%計算之利息；暨自102年6月1日起至同年12月31日
    止，按月再給付1萬5,882元；自103年1月1日起至同年12月3
    1日止，按月再給付1萬8,294元；自104年1月1日起至同年12
    月31日止，按月再給付2萬1,701元；自105年1月1日起至返
    還新北市○○區○○段000○000地號土地(下稱系爭土地)予全體
    共有人之日止，按月再給付2萬732元。經本院判決上訴人一
    部勝訴、一部敗訴，即命被上訴人應再給付上訴人5萬3,672
    元，及其中5萬3,158元自102年5月22日起、其中514元自103
    年5月22日起，均至清償日止，按年息5%計算之利息；暨自1
    02年6月1日起至同年12月31日止，按月再給付1,502元；自1
    03年1月1日起至同年12月31日止，按月再給付1,636元；自1
    04年1月1日起至同年12月31日止，按月再給付1,636元；自1
    05年1月1日起至返還系爭土地予全體共有人之日止，按月再
    給付670元。上訴人就其敗訴部分，提起上訴，經核上訴之
    訴訟標的價額為371萬2,519元（計算式詳如附表所示），應
    徵第三審裁判費5萬6,742元，扣除發回前上訴人已繳納第三
    審裁判費4萬8,277元（見最高法院107年度台上字第1820號
    卷第29、66頁），尚應補繳8,465元。茲限上訴人於收受本
    裁定7日內向本院如數繳納裁判費，逾期不補正，即駁回其
    上訴。
三、爰裁定如主文。
中　　華　　民　　國　　109 　年　　8 　　月　　4 　　日
                    民事第二十一庭
                        審判長法  官  翁昭蓉
                              法  官  鍾素鳳
                              法  官  羅惠雯
正本係照原本作成。
核定訴訟標的價額部分，如不服裁定得於收受送達後10日內向本
院提出抗告狀，並繳納抗告費新臺幣1千元。
命補繳裁判費部分不得抗告。
中　　華　　民　　國　　109 　年　　8 　　月　　5 　　日
    　　　　　　　　　　　　　書記官  洪秋帆
附表：
編號 上訴人於本院108年度上更一字第21號之上訴聲明被上訴人應再給付上訴人之金額 對應左列上訴聲明，本院108年度上更一字第21號判決被上訴人應再給付上訴人之金額 上訴利益計算式 1 82萬7,813元及自102年5月22日起至清償日止，按年息5%計算之利息 53,158元及自102年5月22日起至清償日止，按年息5%計算之利息 827,813-53,158= 774,655元 2 3,982元及自103年5月22日起至清償日止，按年息5%計算之利息 514元及自103年5月22日起至清償日止，按年息5%計算之利息 3,982-514=3,468元 3 自102年6月1日起至同年12月31日止，按月再給付上訴人15,882元 自102年6月1日起至同年12月31日止，按月再給付1,502元 (15,000-0000)×6＝ 86,280元 4 自103年1月1日起至同年12月31日止，按月再給付上訴人18,294元； 自103年1月1日起至同年12月31日止，按月再給付1,636元 (18,294-1,636)×12＝199,896元  5 自104年1月1日起至同年12月31日止，按月再給付上訴人21,701元； 自104年1月1日起至同年12月31日止，按月再給付1,636元 （21,701-1,636）× 12＝240,780元 6 被上訴人應自105年1月1日起至返還系爭土地予全體共有人日止，按月再給付上訴人20,732元 自105年1月1日起至返還系爭土地予全體共有人日止，按月再給付670元 （20,732-670）×12×10＝2,407,440元                                         以上合計上訴利益：3,712,519元